【裁判字號】    92,交聲,1709
【裁判日期】    921224
【裁判案由】    交管條例聲異
【裁判全文】
台灣板橋地方法院交通事件裁定                    九十二年交聲字第一七０九號
      原處分機關  臺北市交通事件裁決所
      異  議  人  甲○○
      即受處分人
右列異議人即受處分人因違反道路交通管理處罰條例案件，對於臺北市交通事件裁決
所中華民國九十二年十月三十日所為之九十二年北市裁三字第裁二二—ＡＢＺ三一二
八七四號處分（原舉發案號：台北市政府警察局九十二年九月十六日北市警交大字第
ＡＢＺ三一二八七四號），聲明異議，本院裁定如左：
    主  文
異議駁回。
    理  由
一、原處分機關以：異議人即受處分人甲○○於民國九十二年九月十六日二十時五分
    許，駕駛車號７Ｂ－３１２號營業小客車，在台北市○○路○段公共汽車招呼站
    十公尺內臨時停車違規，爰依道路交通管理處罰條例第五十五條第一項第二款規
    定，裁處罰鍰新台幣（下同）六百元。
二、異議人甲○○則以：伊事實上未在公車站牌前臨時停車，而是停車於公車站牌前
    方之黃線區，伊並未違規，因此聲明異議云云。
三、按汽車駕駛人，在交岔路口、公共汽車招呼站十公尺內或消防車出、入口五公尺
    內臨時停車者，處三百元以上六百元罰鍰，道路交通管理處罰條例第五十五條第
    二款定有明文。
四、經查，異議人甲○○於九十二年九月十六日二十時五分許，在台北市○○路○段
    公共汽車招呼站十公尺內臨時停車違規之事實，業經證人即當場舉發之台北市政
    府警察局大同分局建成派出所員警乙○○於本院到庭結證稱：當天伊執行巡邏勤
    務，經過承德路一段四十號公車站牌前，發現很多計程車都在公車停靠區內臨時
    停車，伊就攔下第一輛計程車，就是異議人駕駛之車輛，伊確定當時異議人確實
    在公車停靠站內臨時停車等語明確，並當庭在其所提出之現場照片上標示異議人
    臨時停車之位置，衡以證人乙○○與異議人並無怨隙仇恨，當無胡亂指摘反自陷
    誣告罪責之理，況異議人違規迄今，僅二月有餘，異議人臨時停車之位置，又非
    記憶上之細節性問題，證人乙○○之證詞，自亦無因時間久遠而趨於模糊之虞，
    是證人乙○○上開所言，自堪採信。況交通警員掣單舉發違反道路交通管理處罰
    條例所列之違規事實，本質上為行政處分，係公務員基於職務上權力，依法就特
    定之具體事件所為具有公法上效果之單方行政行為，基於公務員為公法上行為具
    有公信力之原則，該行政處分當可被推定為真正，其據以依法處分之事實認定亦
    為真正無誤，此與民事訴訟法第三百五十五條第二項規定：「文書依其程式及意
    旨得認作公文書者，推定其為真正」之情形相同，反之，若謂公務員一切行政行
    為均需預留證據以證其實，則國家行政勢必窒礙難行，據此，刑事訴訟法就犯罪
    證據有關之規定中，與屬行政秩序罰之交通違規裁罰本質不合之部分，自不在準
    用之列。異議人雖辯稱：伊確實停車在公車停靠站前方黃線區云云，惟其並未就
    執勤員警之舉發有誤，再提出相關證據以供調查，本院亦查無任何證據足資證明
    證人乙○○有捏造事實違法取締之情事，則執勤警員本其維護交通秩序、安全職
    責所為之舉發，自應受到合法、正確之推定。是異議人確有於前揭時、地在公共
    汽車招呼站十公尺內臨時停車之違規事實，堪予認定；異議人前述所辯，洵非可
    採。
五、從而，原處分機關援引首揭規定，裁以罰鍰六百元，於法並無違誤，應予維持。
    本件異議人之異議為無理由，應予駁回。
據上論斷，應依道路交通案件處理辦法第十九條，裁定如主文。
中      華      民      國    九十二    年     十二     月    二十四    日
                                臺灣板橋地方法院交通法庭
                                    法  官  劉元斐
右正本證明與原本無異。
如不服本裁定，應於裁定送達後五日內向本院提出抗告狀。
                                          書記官    郭玉芬
中      華      民      國    九十二    年     十二     月    二十五    日


司法院資訊處製作；財團法人民間司法改革基金會備份。
